臺灣高等法院臺中分院刑事判決　　民國94年度上易字第1018號
上　訴　人
即　被　告　乙○○
上列上訴人因竊盜案件，不服臺灣彰化地方法院中華民國94 年6
月14日第一審判決（民國九十四年度易字第四六八號，起訴案號
：臺灣彰化地方法院檢察署民國九十四年度偵字第一一五０號）
，提起上訴，本院判決如下：
    主　　　文
原判決撤銷。
乙○○攜帶兇器，踰越牆垣，毀越安全設備，於夜間侵入有人居
住之建築物竊盜，累犯，處有期徒刑柒月。扣案之螺絲起子貳把
，含台座膠帶壹組沒收。
    事　　　實
  (一)乙○○曾因竊盜案件，經原審法院以92年度易字第812 號判
    決處有期徒刑4月確定，於民國93年4月29日執行完畢，仍不
    知悔改。竟又於93年11月18 日凌晨1時許之夜間，佩戴安全
    帽，騎乘車牌號碼MP6-338 號機車，並攜帶其所有含台座膠
    帶1組及客觀上足供為兇器使用之螺絲起子2把，抵達彰化縣
    北斗鎮○○路○段311號夜間有醫療人員、患者居住之建築物
    卓綜合醫院外，踰越醫院牆垣，趨近醫院檢驗室外，先以膠
    帶貼住防閑之安全設備即窗戶玻璃，再以螺絲起子敲破，爬
    入檢驗室內翻動電腦、印表機、顯微鏡，並將電腦搬至圍牆
    上，而竊取該醫院之財物。惟乙○○於行竊時，觸動保全系
    統，未及將前開財物搬抵機車停放處，即跳窗離去，經保全
    人員謝坤庭追躡，仍未能予以逮捕而逃逸無蹤，謝坤庭報警
    後，由警在現場扣得乙○○遺留之前開機車、安全帽、含台
    座膠帶及螺絲起子。嗣於同日晚上8 時許，乙○○始為警通
    知到案詢問而查獲，復經內政部警政署刑事警察局鑑定膠帶
    上殘留之指紋後，認確與其指紋相符。
　(二)案經彰化縣警察局北斗分局報告臺灣彰化地方法院檢察署檢
 　 察官偵查起訴。
    理　　　由
一、被告乙○○對於右開事實在原審均供認不諱，核與證人林玉
    娟、謝坤庭於警訊、偵查中證述之情節相符，並有扣案之車
    牌號碼MP6-338號機車1輛、安全帽1頂、含台座膠帶1組、螺
    絲起子2把（警卷第31頁、偵查卷第18 頁）及扣押筆錄、竊
    盜與查獲現場照片、內政部警政署刑事警察局鑑驗書（警卷
    第27至35頁）等附卷可證，罪證明確，其犯行應可認定。
二、核被告所為，係犯刑法第321條第1項第1款、第2款、第3 款
    之攜帶兇器踰越牆垣毀越安全設備，於夜間侵入有人居住之
    建築物竊盜罪。（起訴書證據並所犯法條欄原記載被告係構
    成刑法第321條第1項第1款、第2款加重竊盜既遂罪及同法第
    354 條毀損罪，業經檢察官於原審法院審理中當庭表示更正
    為刑法第321條第1項第1款、第2款、第3 款加重竊盜既遂罪
    ，並表示刑法第354條毀損罪係贅載，見原審法院卷第48 頁
    ）。查被告曾因竊盜案件，經原審法院以92 年度易字第812
    號判決處有期徒刑4月確定，於93年4月29日執行完畢，此有
    臺灣高等法院被告全國前案紀錄表可按（原審卷第20頁），
    其受有期徒刑之執行完畢，5 年內再犯有期徒刑以上之罪，
    為累犯，原審以被告罪證明確，予以論罪科刑，原無不合，
    惟查被告竊取電腦後，正搬運中，該電腦已在被告實力支配
    下，縱尚未搬至其機車停放處，仍屬竊盜既遂，原判決誤認
    係竊盜未遂，尚有未當，被告上訴意旨空言不服，雖無理由
    ，惟原判決既有上開可議之處，自屬不能維持，應由本院將
    原判決撤銷改判。爰審酌被告素行欠佳，所犯已破壞國民財
    產法益，惟被害人損失尚屬輕微，被告於原審法院審理中坦
    承犯行，態度良好及其他一切情狀，量處以有期徒刑七月。
    扣案之含台座膠帶1組、螺絲起子2把為被告所有，且為供本
    案犯罪所用之物，業據其供承在卷（原審卷第55頁），應依
    刑法第38條第1項第2款規定沒收。
三、被告經合法傳喚無正當理由不到庭，爰不待其陳述，逕行判
    決。
據上論斷，應依刑事訴訟法第三百六十九條第一項前段，第三百
六十四條、第二百九十九條第一項前段、第三百七十一條，刑法
第三百二十一條第一項第一款、第二款、第三款、第四十七條、
第卅八條第一項第二款，判決如主文。
本案經檢察官甲○○到庭執行職務。
中　　華　　民　　國　　94　　年　　10 　月　　12 　　日
            刑事第二庭  審判長法　官  李  璋  鵬
                              法  官  蕭  錦  鍾
                              法  官  胡  森  田
上列正本證明與原本無異。
不得上訴。
                              書記官  林  振  甫
中　　華　　民　　國　　94　　年　　10 　月　　13     日
                                                      Ａ
